臺灣高等法院民事裁定
110年度勞抗字第22號
抗  告  人  謝家盈  

上列抗告人因與相對人群浤科技股份有限公司等間交付工作規則
等事件，對於中華民國109年12月30日臺灣桃園地方法院109年度
勞訴字第140號裁定提起抗告，本院裁定如下：
    主  文
抗告駁回。
抗告費用由抗告人負擔。
    理  由
一、本件抗告意旨略以：伊於民國109年7月17日向臺灣桃園地方
    法院（下稱原審法院）起訴，請求相對人群浤科技股份有限
    公司（下單稱群浤公司）應交付工作規則、撤銷對伊所為2
    大過懲戒處分及給付工資新臺幣（下同）1萬8,000元本息、
    交付DYSON吹風機1具、交付調查109年1月26日置物櫃遺失物
    品之錄影紀錄，並一併請求群浤公司、相對人李郁仁、相對
    人麥育菁等3人（下合稱相對人）應連帶賠償30萬元，嗣伊
    於109年12月7日具狀追加請求群浤公司應撤銷109年4月24日
    對伊所為申誡1次之懲戒處分及給付遭減發工資及中秋獎金1
    ,907元本息（下稱追加之訴），原審法院於109年12月30日
    以109年度勞訴字第140號裁定（下稱原裁定）駁回伊追加請
    求，爰提起本件抗告，請求廢棄原裁定等語。　　
二、按訴狀送達後，原告不得將原訴變更或追加他訴。但有下列
    各款情形之一者，不在此限：被告同意者。請求之基礎事
    實同一者。擴張或減縮應受判決事項之聲明者。因情事變
    更而以他項聲明代最初之聲明者。該訴訟標的對於數人必
    須合一確定時，追加其原非當事人之人為當事人者。訴訟
    進行中，於某法律關係之成立與否有爭執，而其裁判應以該
    法律關係為據，並求對於被告確定其法律關係之判決者。
    不甚礙被告之防禦及訴訟之終結者。民事訴訟法第255條第1
    項定有明文。所謂請求之基礎事實同一，係指變更或追加之
    訴與原訴之原因事實，有其社會事實上之共通性及關聯性，
    而就原請求所主張之事實及證據資料，於變更或追加之訴得
    加以利用，且無害於他造當事人程序權之保障，俾符訴訟經
    濟者（最高法院91年度台抗字第648號、101年度台抗字第40
    4號裁定意旨參照）。
三、經查：
  ㈠抗告人於109年7月17日向原審法院起訴主張，其自104年8月2
    5日起受僱於群浤公司擔任技術員，嗣於108年9月25日晚上7
    時50分與群浤公司員工廖芯琳因細故發生衝突，未造成群浤
    公司機器設備損害，竟遭群浤公司於108年11月14日對其處
    分2大過，致其受有年後獎金1萬8,000元之損失，該處分違
    反比例原則、權利濫用原則、一事不二罰原則。又其曾向群
    浤公司人力資源部經理李郁仁申訴並請求交付群浤公司工作
    規則，然遭李郁仁拒絕，群浤公司違反勞動基準法（下稱勞
    基法）第70條、勞動基準法施行細則（下稱施行細則）第38
    條規定。另其於109年1月17日參加群浤公司尾牙餐會抽中摸
    彩禮品DYSON吹風機1台，事後至人資部辦公室領取，遭李郁
    仁拒絕，其受有DYSON吹風機1台之損失。又其於109年1月26
    日下班時發覺置物櫃櫃門遭人開啟遺失香水1瓶，經要求李
    郁仁調閱該日監視器畫面，李郁仁竟要求其於休息時間自行
    操作閱覽錄影帶，不願積極調查此事。此外，麥育菁代理李
    郁仁出席109年5月7日桃園市群眾服務協會勞資爭議調解，
    於可供不特定多數人出入場所即調解現場當場質疑其以手機
    錄音，經調解委員檢查確認並未錄音情事，麥育菁前揭言行
    及李郁仁對其為2大過處分行為，已侵害其名譽權，相對人
    應負連帶賠償責任。爰依兩造間勞動契約、勞基法第70條、
    施行細則第38條、民法第185條、188條、195條第1項規定，
    請求群浤公司應撤銷2大過懲戒處分並給付1萬8,000元、交
    付工作規則、給付DYSON吹風機1台、調查其置物櫃遺失物品
    之影像紀錄、相對人連帶賠償精神慰撫金30萬元等語（下稱
    本訴）。
　㈡抗告人於109年7月17日提起本訴後，原審法院先於109年7月3
    0日詢問抗告人本訴之聲明及陳述（見原審卷第37頁），再
    於109年9月16日、109年10月30日進行調解程序（見原審卷
    第115、179頁），期間於109年9月18日發函兩造於期限內陳
    報攻擊、防禦方法及陳述（見原審卷第121頁），嗣因兩造
    調解不成立，原審法院乃訂109年12月11日行言詞辯論程序
    。嗣抗告人於109年12月7日具狀主張其另於109年4月24日遭
    群浤公司違法為申誡1次懲戒處分，中秋獎金1,100元、1日
    工資807元因此遭減發，其依兩造間勞動契約請求群浤公司
    撤銷109年4月24日所為申誡1次之懲戒處分及給付遭減發工
    資及中秋獎金1,907元本息等語（見原審卷第195至211頁）
    。抗告人迄至109年12月11日言詞辯論期日前4日方提起追加
    之訴，相對人已不同意抗告人所為追加（見原審卷第227頁
    ），且追加之訴與本訴事實不同，法院需另行審認追加起訴
    事實以為判斷，難認追加基礎事實與本訴事實同一，且本訴
    既已歷經2次調解期日並經兩造陳報攻擊、防禦方法並陳述
    ，於109年12月11日辯論終結，抗告人所為追加之訴，不利
    相對人防禦權行使，亦將延滯本訴之終結，依前開說明，難
    認與民事訴訟法第255條第1項但書之要件相合，其訴之追加
    自非合法，不應准許。　　
四、從而，原裁定駁回抗告人追加之訴，並無違誤。抗告意旨指
    摘原裁定不當，聲明廢棄，為無理由，應予駁回。爰裁定如
    主文。
中　　華　　民　　國　　110 　年　　4 　　月　　23　　日
                  勞動法庭
                      審判長法  官  方彬彬
                            法  官  周群翔
                            法  官  陳杰正 
正本係照原本作成。
本裁定除以適用法規顯有錯誤為理由外，不得再抗告。如提起再
抗告，應於收受送達後10日內委任律師為代理人向本院提出再抗
告狀。並繳納再抗告費新臺幣１千元。
中　　華　　民　　國　　110 　年　　4 　　月　　23　　日
　　　　　　　　　　　　　　書記官  林雅瑩